臺灣高等法院高雄分院刑事判決　　　　94年度上訴字第1542號
上　訴　人　臺灣屏東地方法院檢察署檢察官
上　訴　人
即　被　告　甲○○
　　　　　　　　　　（另案在臺灣屏東監獄竹田分監執行中）
上列上訴人等因被告違反毒品危害防制條例案件，不服臺灣屏東
地方法院94年度訴字第734 號中華民國94年8月31日第一審判決
（起訴案號：臺灣屏東地方法院檢察署94年度毒偵字第1596號。
併辦案號：同署94年毒偵字第2358號），提起上訴，本院依簡式
審判程序判決如下：
    主  文
原判決撤銷。
甲○○連續施用第一級毒品，累犯，處有期徒刑壹年；又連續施
用第二級毒品，累犯，處有期徒刑陸月，扣案之第二級毒品甲基
安非他命壹包（驗後毛重零點肆公克）沒收銷燬。應執行有期徒
刑壹年貳月，扣案之第二級毒品甲基安非他命壹包（驗後毛重零
點肆公克）沒收銷燬。
    事  實
一、甲○○前於民國90年間因犯竊盜案件，經原審判處有期徒刑
    8 月確定，又於90年間再犯施用毒品案件，經原審判處有期
    徒刑10月確定，甲○○因上開2 案件於92年2 月28日入監執
    行，至93年7 月20日起因假釋出獄，並於93年8 月3 日因縮
    刑假釋期滿，以已執行論。
二、甲○○前於87年間因施用毒品案件，經送強制戒治執行完畢
    後，由原審以88年度訴緝字第1 號為免刑判決確定；又於90
    年間再犯施用毒品案件，經依原審裁定令入戒治處所施以強
    制戒治1 年，並於92年2 月27日強制戒治期滿執行完畢。詎
    甲○○於強制戒治執行完畢後，5 年內復基於施用第一級毒
    品海洛因及第二級毒品甲基安非他命之概括犯意，自94年6
    月15日某時起至同年8 月3 日上午某時止，以注射靜脈方式
    ，平均3 天施用海洛因1 次，又以燒烤吸入氣體方式，平均
    2 週施用甲基安非他命1 次，連續在屏東縣內埔鄉內埔工業
    區某加油站廁所內及其他不詳處，各施用海洛因及甲基安非
    他命多次。嗣於94年6 月18日下午5 時32分許，在屏東縣屏
    東市○○路雍東加油站前為警查獲，並扣得第二級毒品甲基
    安非他命1 包（驗後毛重0.4 公克）。經警採其尿液送驗結
    果，呈現嗎啡及甲基安非他命陽性反應。又於94年8 月3 日
    19 時15 分許，在屏東市○○路與中山路口，因形跡可疑，
    經其同意為警帶回採尿送驗結果，呈現嗎啡及甲基安非他命
    陽性反應，而發現上情。
三、案經屏東縣警察局屏東分局報告臺灣屏東地方法院檢察署檢
    察官偵查起訴及移送併辦。
    理  由
一、上開事實，業據上訴人即被告甲○○於原審及本院審理中供
    承不諱，且被告先後被警查獲經警採其尿液送驗結果，均呈
    現嗎啡及甲基安非他命陽性反應，有台灣檢驗科技股份有限
    公司94年6 月20日編號KＺ000000000000、94年8 月8 日編號
    KＺ000000000000濫用藥物尿液檢驗報告各1 紙在卷可稽。而
    扣案之甲基安非他命1 包經送高雄醫學大學附設中和紀念醫
    院檢驗結果，確係甲基安非他命成分，有該院94年11月22日
    編號0000-000號檢驗報告在卷可稽。此外，復有扣案之甲基
    安非他命1 包（驗後看重0.4 公克）可資佐證，足見被告之
    自白與事實相符，自得採為被告犯罪之證據。綜上所述，本
    件事證明確，被告之犯行，堪以認定。
二、被告前於87年間因施用毒品案件，經送強制戒治執行完畢後
    ，由原審以88年度訴緝字第1 號為免刑判決確定；又於90年
    間再犯施用毒品案件，經依原審裁定令入戒治處所施以強制
    戒治1 年，並於92年2 月27日強制戒治期滿執行完畢等情，
    有臺灣高等法院被告前案紀錄表1 份附卷足憑。被告於強制
    戒治執行完畢後，5 年內再施用海洛因及甲基安非他命之犯
    行，自應依法論科。
三、查海洛因、甲基安非他命係分屬毒品危害防制條例第2 條第
    2 項第1 款、第2 款所列之第一級、第二級毒品，被告甲○
    ○施用海洛因、甲基安非他命，核其所為係犯毒品危害防制
    條例第10條第1 項、第2 項施用第一、二級毒品罪。又被告
    先後多次施用海洛因及甲基安非他命犯行，時間緊接、手法
    相同，所犯各係相同之罪名，顯係各基於概括之犯意，反覆
    實施，應依連續犯之規定各論以2 罪。又被告先後持有海洛
    因、甲基安非他命之行為，本應以連續持有論。惟被告持有
    之後，進而施用，其持有之低度行為均被施用之高度行為所
    吸收，不另論罪。被告所犯之上開2 罪，犯意各別，行為互
    殊，應予分別論罪，合併處罰。再被告前於90年間因犯竊盜
    案件，經原審判處有期徒刑8 月，又於90年間再犯施用毒品
    案件，經原審判處有期徒刑10月確定，被告因上開2 案件於
    92 年2月28日入監執行，至93年7 月20日起因假釋出獄，並
    於93年8 月3 日因縮刑假釋期滿，以已執行論，有臺灣高等
    法院被告前案紀錄表1 份在卷可按，其受有期徒刑之執行完
    畢後，5 年之內再犯有期徒刑以上刑之本罪，為累犯，均應
    依刑法第47條之規定加重其刑。又公訴人雖未就被告自94年
    6 月20日起至同年8 月3 日上午某時止施用海洛因及甲基安
    非他命之犯行起訴，惟被告此部分行為與起訴事實（94年6
    月15日施用海洛因及甲基安非他命之行為），各具有連續犯
    之裁判上一罪關係，均為起訴效力所及，本院自得一併審理
    。
四、原審予以被告論科，固非無見，惟查被告自94年6 月20日起
    至同年8 月3 日上午某時止施用海洛因及甲基安非他命犯行
    ，雖未經公訴人起訴，惟被告此部分行為與起訴事實，各具
    有連續犯之裁判上一罪關係，為起訴效力所及，自應一併審
    理，原審未及審酌，自有未合，被告及公訴人上訴意旨，均
    執此指摘原判決不當，為有理由，自應由本院將原判決撤銷
    改判。審酌被告前經強制戒治，仍未能自我克制以戒除毒癮
    ，其施用毒品足以戕害自身健康，並生對於社會安全與公共
    秩序之潛在危害，惟念其犯罪後已能坦承犯行，態度尚屬良
    好等一切情狀，分別量處如主文第2 項所示之刑，並定其應
    執行刑。扣案之甲基安非他命1 包（驗後毛重0. 4公克），
    為查獲之第二級毒品，應依毒品危害防制條例第18條第1 項
    前段之規定，沒收銷燬之。至於送驗耗費之甲基安非他命部
    分，既已滅失不存在，自無宣告沒收銷燬之必要，併此明
    。
據上論斷，應依刑事訴訟法第273 條之1 第1 項、第369 條第1
項前段、第364 條、第299 條第1 項前段，毒品危害防制條例第
10條第1 項、第2 項、第18條第1 項前段，刑法第11條、第56條
、第47條、第51條第5 款，判決如主文。
本案經檢察官林惠到庭執行職務。
中　　華　　民　　國　　94　　年　　12　　月　　29　　日
                  刑事第三庭    審判長法  官  周賢銳
                                      法  官  黃仁松
                                      法  官  謝宏宗
以上正本證明與原本無異。
施用第一級毒品部分如不服本判決應於收受本判決後10日內向本
院提出上訴書狀，其未敘述上訴理由者，並得於提起上訴後10
日內向本院補提理由書狀（均須按他造當事人之人數附繕本）「
切勿逕送上級法院」。
其他部分不得上訴。
中　　華　　民　　國　　94　　年　　12　　月　　30　　日
　　　　　　　　　　　　　　　　　　　書記官  熊惠津
附錄本件判決論罪科刑法條：
毒品危害防制條例第10條第1項、第2項
施用第一級毒品者，處 6 月以上 5 年以下有期徒刑。
施用第二級毒品者，處 3 年以下有期徒刑。
                                                   A
